# 请教：企业合并方式与企业合并以外方式取得长期股权投资

提问人：smalldonkey 时间：2021-09-16 15:57:03
最近看中级会计书，发现长期股权投资这一块分为两部分，（一）企业合并形成的长期股权投资；（二）企业合并以外的其他形式取得的长期股权投资。
企业合并形成的，是不是意思是通过一次或者多次一揽子交易取得企业控制权的交易？
企业合并以外的其他形式，是指投资形成联营或者合营企业的交易？
如果，同一控制下仅取得另一公司30%股份，那是否适用于同一控制下合并的相关规定？

回答人：chenyiwei
可以这样理解：“企业合并形成的，是不是意思是通过一次或者多次一揽子交易取得企业控制权的交易；企业合并以外的其他形式，是指投资形成联营或者合营企业的交易”。
同一控制下仅取得另一公司30%股份，则作为“企业合并以外的其他形式形成的长期股权投资”处理，不能比照同一控制下合并处理。